【裁判字號】    89,交訴,80
【裁判日期】    891212
【裁判案由】    肇事遺棄罪
【裁判全文】
臺灣臺中地方法院刑事判決                          八十九年度交訴字第八號
    公  訴  人  臺灣台中地方法院檢察署檢察官
    被      告  甲○○
右被告因公共危險等案件，經檢察官提起公訴（八十九年度偵字第七四五六號），本
院判決如左：
    主    文
甲○○駕駛動力交通工具肇事，致人受傷而逃逸，處有期徒刑拾月，緩刑肆年。
其餘被訴過失傷害部分，公訴不受理。
    事    實
一、甲○○尚未考領自用小客車駕駛執照，竟於民國（下同）八十九年二月十五日凌
    晨五時四十五分許，無駕駛執照並酒後（按其呼氣酒精濃度為○．○四mg/l）駕
    駛車牌號碼Ｍ二─九二七二號自用小客車，沿台中縣后里鄉○○路由東往西行駛
    ，行經台中縣后里鄉○○路段（即高速公路橋以東四十公里處）前時，本應注意
    在劃有分向限制線之路段，不得駛入來車之車道內，且駕駛人應注意車前狀況，
    隨時採取必要之安全措施，而依當時天氣晴朗，日間晨光，路面乾燥、無缺陷及
    無障礙物，視距良好，又無不能注意之情形，詎其能注意，竟疏未注意標線及車
    前狀況，貿然侵入來車之車道內，因而其駕駛之上開自小客車左側照後鏡及左前
    輪部位撞及適在對向車道駛來由乙○騎乘並附載其妻丁○○之車牌號碼ＪＡＣ─
    二三一號重型機車車頭部位，使乙○、丁○○人車倒地，致乙○受有左右肱骨骨
    折、左肘開放性骨折、脫臼、左尺骨骨折、左股骨轉子間骨折之傷害；丁○○因
    而受有左股骨開放性骨折、右股骨骨折、左足第三至第五趾骨骨折之傷害（其過
    失傷害部份，業據乙○、丁○○撤回告訴，詳後述）。詎甲○○駕駛上開動力交
    通工具肇事，致乙○、丁○○二人受傷後，竟未停車及下車查看，反而另行起意
    駕車加速逃逸。嗣經警獲報趕至，並依現場所遺留肇事車輛之照後鏡、輪弧、已
    爆破之汽車輪胎各一只及保險桿碎片等跡證，循線查獲甲○○，而得悉上情。
二、案經乙○、丁○○訴由台中縣警察局大甲分局報請台灣台中地方法院檢察署檢察
    官偵查起訴。
    理    由
甲、有罪部份
一、訊據被告甲○○固坦承有無駕駛執照駕駛上開自用小客車，於前開時地肇事之事
    實，惟矢口否認有何肇事逃逸之犯行，辯稱：伊因害怕而要找伊父出面處理云云
    。惟查，被告甲○○於前開時地駕車，如何撞及對向駛來由乙○所騎乘並覆載其
    妻丁○○之機車，使乙○、丁○○人車倒地並受有如事實欄所示傷害後，隨即駕
    車加速逃逸，幸經路人報案並經警到場處理而循線攔下甲○○等情，業分據被害
    人乙○、丁○○、證人丙○○於警訊、偵查及本院審理時指、證述綦詳，並有台
    中縣警察局道路交通事故調查報告表一份、肇事現場照片六張、被告車損照片三
    張及診斷證明書二紙附卷可稽；參以證人丙○○到庭結證：勘察現場發現機車明
    顯被衝撞跡象，且現場散落物中發現有汽車紅色左照後鏡、輪弧、已爆破汽車輪
    胎各一只及紅色保險桿碎片，旋立即通報協助，遂於當日上午六時二十五分許，
    在台中縣后里鄉○○路查獲甲○○及其所駕駛之上開自小客車有明顯撞擊痕跡，
    而攔檢比對相符等語，並有證人丙○○所製作之職務報告書一份在卷可考，核與
    被害人乙○、丁○○所指訴情節相符。是被告上開所辯顯係卸責之詞，不足採信
    。本件事證明確，其犯行洵堪認定。
二、核被告甲○○所為，係犯刑法第一百八十五條之四之駕駛動力交通工具肇事，致
    人受傷而逃逸罪。爰審酌被告肇事後已與被害人乙○、丁○○達成和解賠償損害
    ，有和解書一紙在卷可憑，及其犯罪動機、目的、所生危害非輕與犯罪後態度等
    一切情狀，量處如主文所示之刑。查被告尚無前科，未曾受有期徒刑以上刑之宣
    告，有台灣台中地方法院檢察署刑案資料查註紀錄表附卷可參，其因一時失慮致
    犯本案，事後坦承過失犯行，並與被害人達成和解賠償損害，取得被害人之諒解
    ，經此科刑教訓，當知警惕，應無再犯之虞，本院認其所受刑之宣告，以暫不執
    行為適當，爰依法併予宣告緩刑四年，以促其注意改善。
乙、不受理部分：
一、公訴意旨另以：被告甲○○於前開時地無照駕駛上開自用小客車，疏未注意車前
    狀況而超速侵入來車之車道內撞及由乙○所騎乘並附載其妻丁○○駛來之前開機
    車，致乙○、丁○○分別受有如前述事實欄所示之傷害，因認甲○○另犯有刑法
    第二百八十四條第一項前段之過失傷害罪嫌等語。
二、按告訴乃論之罪，其告訴人於第一審辯終結前，得撤回其告訴；又告訴經撤回者
    ，應諭知不受理之判決，刑事訴訟法第二百三十八條第一項、第三百零三條第三
    款分別定有明文。經查本件被告甲○○上開犯行，經檢察官以刑法第二百八十四
    條第一項前段之過失傷害罪提起公訴，依同法第二百八十七條前段規定係屬告訴
    乃論之罪，茲據告訴人乙○、丁○○於八十九年十一月二十八日本院審理時當庭
    以言詞撤回其告訴，並提出刑事撤回告訴狀一紙，有審判筆錄及該撤回告訴狀附
    卷可查，依前開規定，爰諭知不受理之判決。
丙、據上論斷，應依刑事訴訟法第二百九十九條第一項前段、第三百零三條第三款，
    刑法第一百八十五條之四、第七十四條第一款，判決如主文。
中      華      民      國  八十九    年     十二     月     十二     日
                                    臺灣臺中地方法院交通法庭
                                        法  官  夏  一  
右正本證明與原本無異。
如不服本判決，應於送達後十日內向本院提出上訴狀（須附繕本），上訴於台灣高等
法院台中分院。
                                        書記官
中      華      民      國    八十九    年     十二     月     十三     日
附錄論罪科刑法條
刑法第一百八十五條之四
駕駛動力交通工具肇事，致人死傷而逃逸者，處六月以上五年以下有期徒刑。


司法院資訊處製作；財團法人民間司法改革基金會備份。
